EZEQUIEL CARDONA

Desarrollador full-stack

PORTAFOLIO

https://ezequielcardona.dev

HABILIDADES PRINCIPALES

FRONT-END:

- Conocimiento de los fundamentos de renderizado de React. Uso de hooks de React y creación de hooks personalizados.
- Uso de Redux Toolkit para la gestión del estado global.
- Uso de react-testing-library para pruebas unitarias e integradas.
- Uso de plantillas de diseño como Material UI o Bootstrap, y otros controles de estilo como CSS modules o styled components.
- Uso de Three.JS para UX 3D.
- Seguimiento y análisis del historial de UX para la constante experiencia de flujo de usuario, con herramientas como Google Analytics y Hotjar.
- Uso sólido de HTML y CSS para el renderizado del FE.
- Uso de las principales técnicas de SEO.

BACK-END:

- Conocimiento fundamental de Node.js.
- Uso de frameworks como Nest.JS o Express.JS, para construir APIs RESTful o aplicaciones del lado del servidor.
- Autenticación, seguridad y manejo de errores.
- Uso de herramientas como Sequelize para controlar PostgreSQL y Mongoose para MongoDB.
- Uso de Docker y Kubernetes para crear, gestionar y desplegar microservicios. Pruebas unitarias con herramientas como Nest.js Spec library.
- Uso de PHP para construir aplicaciones del lado del servidor.

OTROS:

- Uso de ESLint y Typescript para el formato de código y la tipificación de datos.
- Uso de metodologías GIT para ejecutar y mantener una aplicación en producción.

RESUMEN

Soy un apasionado y creativo Desarrollador de Software Middle en JavaScript. Comenzando como freelance, adquirí valiosas habilidades de comunicación profesional y aprendí la importancia de asumir la responsabilidad de mi trabajo.

Centrado en los principales frameworks modernos de JavaScript, me he vuelto experto en la arquitectura MERN (Mongo, Express, React, Node) para construir aplicaciones web sólidas. También he utilizado PostgreSQL y Nest como variaciones de esta estructura. Me especializo en el desarrollo frontend y tengo mucha experiencia en la construcción de interfaces de usuario y flujos de usuarios en 2D y 3D utilizando Three.js.

Actualmente, me estoy especializando en Dockercompose para orquestar arquitecturas de microservicios. Al mismo tiempo, he comenzado a trabajar en DevOps, aprovechando servicios en la nube como AWS, Netlify y Heroku.

A lo largo de mi trayectoria, he colaborado con una variedad de industrias, incluyendo comercio electrónico, consultoría de software, agencias de viajes y casas de cambio de moneda.

PROYECTOS

Colaboraciones en web apps con React + Node:

- https://launchpod.agileengine.com. Una herramienta de automatización para que los solicitantes de empleo ejecuten su propio proceso.
- Developer Submission Profile. Una herramienta de automatización interna para el proceso de contratación de una gran consultora de software.

Creación de web app con React + PHP:

https://ferranelotro.info/website

Creación de web app con JavaScript + PHP:

• https://venecambiospana.com

Creación de websites con CMS, SEO, integración a CRMs y manejo de data:

- https://latinadventures.com.ec
- https://sajuthemonkey.com
- https://formacion.grupofusa.org
- https://mappex.com.co
- https://miterapiaenlinea.com

EDUCACIÓN

Licenciatura en Estadísticas.

"Universidad de Oriente" Marzo 2018 - 5to semestre aprobado. (curso congelado).

Diploma de bachillerato.

U.E "Nuestra Señora de la Asunción" Julio 2016 - Bachiller en Ciencias.

INFORMACIÓN PRESONAL

Nacionalidad: Venezolano.

Edad: 24 años.

Residencia: Medellín, Colombia.

INFORMACIÓN DE CONTACTO

Celular: +57 313 2753083.

Email: ezequiel 98.08.27@gmail.com LinkedIn: Ezequiel Cardona Márquez

EXPERIENCIAS

Agile Engine, Ingeniero en React

Ene. 2022 - Ene. 2023

- Trabajé como ingeniero de React cubriendo todas las fases de la estructura de la parte frontal.
- Diseñé e implementé propuestas de UX en estructuras de la parte frontal.
- Cubrí implementaciones de funcionalidad de fullstack con una arquitectura de backend ya construida.
- Cuidé de las funcionalidades y las implementé como el responsable de las historias de usuario.
- Participé en reuniones con los stakeholders como el representante del equipo de desarrolladores.

VeneCambiosPana, Desarrollador Full-stack

Ene. 2021 - Ago. 2021

- Diseñé una herramienta de automatización para el modelo de negocio, que ahorró pasos tanto para los operadores de negocio como para los clientes.
- Mantenimiento de GIT e implementación.
- Brecha entre el cliente/stakeholder y el desarrollador(es).

Freelancer, Desarrollador Full-stack

Feb. 2019 - Ene. 2021

- Trabajé en varios proyectos, incluyendo un CMS escrito en JS con React, PHP y MySQL, sitios web receptivos para comercio electrónico y aplicaciones de página única.
- Desarrollé habilidades de comunicación y responsabilidad en un nivel sólido en el nicho de las aplicaciones web.